# 新租赁合同识别问题

提问人：42800497 时间：2019-09-21 16:37:49
请教陈版主：
例：客户租赁了一辆汽车，合同规定使用期 3 年内的最大里程数为 5000公里。
对于新租赁准则中有关客户能否在整个期间内获取标的资产的几乎全部经济利益，我是这么判断的，首先比较 3 年内满负荷使用该车辆使用的行驶里程与合同约定最大里程大小，如果 3 年满负荷使用大于 5000 公里，那么说明该车辆的全部经济利益没有被客户获取，反之则客户获取了承租期间内使用该车辆的全部经济利益。是否正确？

回答人：chenyiwei
首先明确讨论前提：本案例的其他方面都满足判断为租赁的条件，包括相关车辆属于特定的已识别资产（供应方无实质性替换权）、在 3 年或 5000 公里范围内企业有权主导其使用并获取由其使用产生的全部经济利益。
在此前提下，我理解均应认定为租赁。如果在正常使用情况下 3 年的里程不会达到 5000 公里，则租赁期为 3 年；反之，租赁期则为从车辆交付时开始至累计里程达到 5000 公里的时点。
后一种情况下按时间表示的租赁期是可变的，但也可以按里程表述租赁期，将租金总额按 5000 公里予以分摊，按实际行驶的里程和单位租金率确认租金支出，即此时使用权资产采用产量法计提折旧。